【裁判字號】    92,交訴,65
【裁判日期】    920729
【裁判案由】    業務過失致死
【裁判全文】
臺灣桃園地方法院刑事判決                          九十二年度交訴字第六五號
    公  訴  人  臺灣桃園地方法院檢察署檢察官
    被      告  甲○○
右列被告因業務過失致死案件，經檢察官提起公訴（九十二年度偵字第七二五○號）
本院判決如左：
    主  文
甲○○因過失致人於死，處有期徒刑肆月，如易科罰金，以參佰元折算壹日，緩刑貳
年。
    事  實
一、甲○○於民國九十二年三月二十三日上午十時許，駕駛ＥＢ─２２０２號自用廂
    型車自坐落桃園縣龜山鄉○○○路十八巷之億群工程有限公司（下稱億群公司）
    駛出欲左轉往林口方向行駛，其本應注意汽車行駛時應注意車前狀況，隨時採取
    必要之安全措施，依當時天後狀況並無不能注意之情事，其竟疏未注意，於行經
    文化三路十八巷八之二號旁之巷口處，適有兒童林祥城（八十八年三月十三日生
    ）亦疏未注意不得在道路上嬉戲、坐臥、蹲立之規定，蹲在龜山鄉○○○路十八
    巷八之二號旁之巷口之道路上嬉戲遊玩，致甲○○所駕駛上開自用廂型車之右前
    保險桿勾倒林祥城，林祥城因此遭被告駕駛自小客車保險桿拖行，並遭右後車輪
    自身上輾過，嗣甲○○聞到撞擊聲始煞停，甲○○並於承辦警員到場時主動表明
    肇事，進而接受本件審判，林祥城經甲○○之子李青塘送往醫院急救後，終於同
    年月二十五日一時五十七分許因頭胸部鈍挫傷致心肺衰竭死亡。
二、案經林祥城之法定代理人乙○○訴請台灣桃園地方法院檢察署檢察官偵查起訴。
    理  由
一、訊之被告被告甲○○固本院審理中坦承撞擊被害人林祥城等情不諱，然辯稱車子
    當時是要駕車返家，啟動時並未發現前方有人，視線上有死角云云。惟查，右揭
    事實，業據證人黃玉蘭於警訊及檢察官訊問中證稱：伊見到一名小男孩蹲在龜山
    鄉○○○路十八巷八之二號旁巷口玩沙，ＥＢ─２２０２號自用廂型車駛出快至
    巷口時該自小客車廂型車之右前保險桿撞到該名小男孩，撞擊後繼續拖行至巷口
    時該名小男孩倒在廂型車之保險桿下右前輪內側，因廂型車要左轉所以該名小男
    孩遭右後車輪輾過等語在卷，並有道路交通事故調查報告表及現場照片附卷足資
    憑明。被害人林祥城係因本件交通事故引起頭胸部頓挫傷致心肺衰竭死不治死亡
    ，亦經台灣桃園地方法院檢察署檢察官督同檢驗員相驗屬實，有勘驗筆錄、驗斷
    書及相驗屍體證明書各一件在卷可憑。足認本件車禍係因被害人林祥城違規蹲在
    馬路上玩沙，被告駕車時疏未注意其前方有幼童蹲在地上玩耍致其右前保險桿勾
    倒被害人林祥城，林祥城因而遭拖行，並於被告左轉時遭被告駕駛自用廂型車之
    右後輪自身上輾過，造成被害人林祥城之頭胸部鈍挫傷。按汽車駕駛人應隨時注
    意車前狀況隨時採取必要之安全措施；次按行人不得在道路上任意奔跑、追逐、
    嬉戲或坐、臥、蹲、立阻礙交通，道路交通安全規則第九十四條第三項、第一百
    三十三條訂有明文。被告駕車與被害人均應遵守上開規定，依肇事當時之天候狀
    況、路面無缺陷、視距良好等情狀，並無不能注意之情事，被告違規疏未注意車
    前狀況，因而肇事致被害人傷重死亡，其有過失至明。雖被害人林祥城就本件車
    禍發生與有過失，然不因而解免被告刑責，是被告自應負過失責任。且其過失行
    為與被害人之死亡，兩者間復有相當因果關係，其犯罪事證已臻明確，犯行應堪
    認定。至於公訴人認被告係億群公司股東，平日駕車送貨等情，已經被告於本院
    審理中否認，辯稱因為億群公司是兒子所開設，閒暇之餘經常到公司去，肇事當
    時是駕車準備返家等語，以被告已經七十二高齡，且其在偵查中係以假設口氣供
    稱設若外出送貨則駕車，尚無法據以認定駕駛係被告之附隨業務，其稱其並未擔
    任駕駛送貨之責，應堪採信。
二、核被告甲○○所為，係犯刑法第二百七十六條第一項之過失致死罪。公訴人認被
    告係犯刑法第二百七十六條第二項之業務過失致死罪，起訴法條應予變更。被告
    在肇事後，犯罪未被發覺前向桃園縣警察局龜山分局坪頂派出所警員吳清溪自首
    ，已據證人吳清溪到庭結證屬實，應依刑法第六十二條前段之規定減輕其刑。爰
    審酌被告過失程度、犯罪後即送被害人赴醫，並與被害人家屬成立和解，賠償損
    害，有和解書一份附卷可憑，犯罪後態度尚稱良好及被害人亦同有過失等一切情
    狀，量處被告如主文所示之刑，並諭知易科罰金之折算標準，以示懲儆。末查被
    告前未曾受有期徒刑以上刑之宣告，有台灣高等法院被告全國前案紀錄表在卷可
    按，其因一時疏忽，致人死亡，經此次刑之宣告，應知所惕勉而無再犯之虞，且
    經斟酌其年事已高，本院認其所受宣告刑以暫不執行為適當，故併此宣告緩刑二
    年，以策自新。
據上論斷，應依刑事訴訟法第二百九十九條第一項前段、第三百條，刑法第二百七十
六條第一項、第四十一條、第六十二條前段、第七十四條第一款，罰金罰鍰提高標準
條例第一條前段、第二條，判決如主文。
本案經檢察官許炳文到庭執行職務。
中      華      民      國    九十二    年    七    月      二十九      日
                                   台灣桃園地方法院交通法庭
                                       法  官  林  孟  宜
右正本證明與原本無異。
如不服本判決應於判決送達後十日內向本院提出上訴狀。
                                       書記官  □  □  □
中      華      民      國     八  十      年            月             日
附論罪科刑依據之法條：
刑法第二百七十六條第一項：
因過失致人於死者，處二年以下有期徒刑、拘役或二千元（現已提高十倍為二萬元）
以下罰金。
從事業務之人，因業務上之過失犯前項之罪者，處五年以下有期徒刑或拘役、得併科
三仟元（現已提高十倍為三萬元）以下罰金。


司法院資訊處製作；財團法人民間司法改革基金會備份。
